【裁判字號】    98,訴,128
【裁判日期】    980220
【裁判案由】    毒品危害防制條例
【裁判全文】
臺灣板橋地方法院刑事判決               98年度訴字第128號
公  訴  人  臺灣板橋地方法院檢察署檢察官
被      告  甲○○
上列被告因違反毒品危害防制條例案件，經檢察官提起公訴（九
十七度毒偵字第八四四九號），因被告於本院準備程序中為有罪
之陳述，經本院合議庭裁定以簡式審判程序審理，判決如下：
    主  文
甲○○施用第一級毒品，累犯，處有期徒刑拾月。扣案之注射針
筒壹支及分裝勺壹支均沒收。又施用第二級毒品，累犯，處有期
徒刑肆月。應執行有期徒刑壹年。扣案之注射針筒壹支及分裝勺
壹支均沒收。
    事  實
一、甲○○前曾於民國九十二年間因施用第一、二級毒品案件，
    經本院於九十三年三月二十九日以九十二年度訴字第二一九
    七號判決分別處有期徒刑七月、三月，應執行有期徒刑八月
    確定，於九十四年三月二日縮短刑期執行完畢；又於九十三
    年間，因施用第一級、第二級毒品案件，經本院以九十三年
    度訴字第一八九六號判決分別處有期徒刑八月、三月，應執
    行有期徒刑十月，再經臺灣高等法院於九十四年五月二十三
    日以九十四年度上訴字第三三八號判決駁回上訴確定，於九
    十五年十月二日縮短刑期執行完畢；再於九十五年間，因施
    用第一級、第二級毒品案件，經本院於九十六年十二月五日
    ，以九十五年度訴字第一二五七號判決分別處有期徒刑一年
    、六月，應執行有期徒刑一年四月確定，嗣分別減為有期徒
    刑六月、三月，應執行有期徒刑八月確定，於九十七年四月
    二十三日易科罰金執行完畢。
二、甲○○前於九十年間因施用毒品案件，經臺灣基隆地方法院
    以九十年度毒聲字第三八七號裁定送觀察、勒戒後，認有繼
    續施用毒品之傾向，再由同法院以九十年度毒聲字第一二四
    四號裁定令入戒治處所施以強制戒治，嗣因成效經評定為合
    格，認無繼續戒治之必要，由同法院以九十年度毒聲字第一
    七一六號裁定停止戒治，所餘期間付保護管束，於九十一年
    八月十七日期滿未經撤銷停止戒治，視為強制戒治期滿，並
    由臺灣基隆地方法院檢察署檢察官於九十一年九月二十四日
    以九十一年度戒毒偵字第六十七號為不起訴處分確定。復於
    強制治戒治期滿五年內，因施用毒品案件，經本院以九十二
    年度訴字第二一九七號判決分別處有期徒刑七月、三月，應
    執行有期徒刑八月確定；又於九十三年間，因施用毒品案件
    ，經本院以九十三年度訴字第一八九六號判決分別處有期徒
    刑八月、三月，應執行有期徒刑十月，再經臺灣高等法院判
    決駁回上訴確定；再於九十五年間，因施用第一級、第二級
    毒品案件，經本院以九十五年度訴字第一二五七號判決分別
    處有期徒刑一年、六月，應執行有期徒刑一年四月確定，嗣
    分別減為有期徒刑六月、三月，應執行有期徒刑八月確定。
    詎仍不知悔改，(一)基於施用第一級毒品海洛因之犯意，於九
    十七年十月十一日中午十二時許，於臺北縣三重市○○路○
    段一八０號三樓三二一室租處，以將海洛因加水置入針筒內
    注射體內之方式，施用毒品第一級毒品海洛因一次。(二)基於
    施用第二級毒品甲基安非他命之犯意，於九十七年十月十一
    日晚間十一時許，在上址租處，以將第二級毒品甲基安非他
    命放在玻璃球內，再加熱燒烤成煙而予吸食之方式，施用甲
    基安非他命一次。嗣為警於九十七年十月十一日晚間十一時
    三十分許，在臺北縣三重市○○路○段一八０號三樓三二一
    室查獲，並扣得施用海洛因所用的注射針筒及分裝勺各一支
    。
三、案經臺北縣政府警察局三重分局報告臺灣板橋地方法院檢察
    署官偵查起訴，本院於準備程序進行中，被告就被訴事實為
    有罪之陳述，經告知被告簡式審判程序之旨，並聽取當事人
    之意見後，裁定進行簡式審判程序。
    理  由
一、上揭犯罪事實，業據被告甲○○於本院準備程序中及審理時
    坦承不諱，且被告被查獲時，經警採取之尿液檢體，經臺灣
    檢驗科技股份有限公司檢驗後確呈毒品鴉片類、甲基安非他
    命陽性反應，有該公司九十七年十月三十一日濫用藥物檢驗
    報告附卷可稽，並有注射針筒一支、分裝勺一支扣案可資佐
    證。被告施用第一級毒品海洛因、第二級毒品甲基安非他命
    之犯行，即堪認定。
二、第查，甲○○前因施用毒品案件，於九十年間因施用毒品案
    件，經臺灣基隆地方法院以九十年度毒聲字第三八七號裁定
    送觀察、勒戒後，認有繼續施用毒品之傾向，再由同法院以
    九十年度毒聲字第一二四四號裁定令入戒治處所施以強制戒
    治，嗣因成效經評定為合格，認無繼續戒治之必要，由同法
    院以九十年度毒聲字第一七一六號裁定停止戒治，所餘期間
    付保護管束，於九十一年八月十七日期滿未經撤銷停止戒治
    ，視為強制戒治期滿，並由臺灣基隆地方法院檢察署檢察官
    以九十一年度戒毒偵字第六十七號為不起訴處分確定。復於
    強制戒治期滿後五年內，因施用毒品案件，經本院以九十二
    年度訴字第二一九七號判決分別處有期徒刑七月、三月，應
    執行有期徒刑八月確定；又於九十三年間，因施用毒品案件
    ，經本院以九十三年度訴字第一八九六號判決分別處有期徒
    刑八月、三月，應執行有期徒刑十月，再經臺灣高等法院判
    決駁回上訴確定；再於九十五年間，因施用第一級、第二級
    毒品案件，經本院以九十五年度訴字第一二五七號判決分別
    處有期徒刑一年、六月，應執行有期徒刑一年四月確定，嗣
    分別減為有期徒刑六月、三月，應執行有期徒刑八月確定等
    情，有臺灣高等法院被告前案紀錄表在卷足憑，被告於強制
    戒治期滿釋放後五年內再犯施用毒品之犯行，且經判刑確定
    ，復於九十七年十月十一日分別施用第一級毒品海洛因、第
    二級毒品甲基安非他命而為警查獲，即非屬毒品危害防制條
    例第二十條第三項所定「五年後再犯」之情形，檢察官逕行
    起訴，要無不合（最高法院九十五年台上字一０七一號判決
    參照）。
三、核被告甲○○所為，係犯毒品危害防制條例第十條第一項之
    施用第一級毒品罪、同條例第二項之施用第二級毒品罪，其
    施用毒品前後之持有毒品行為，均應為施用之高度行為所吸
    收，均不另論罪。被告所犯施用施用第一級毒品罪、第二級
    毒品罪二罪間，犯意個別，行為互殊，應予分論併罰。被告
    有上揭事實欄記載之犯罪科刑及執行紀錄，有臺灣高等法院
    被告前案紀錄表附卷可考，其於受有期徒刑之執行完畢後，
    五年以內再犯有期徒刑以上之罪，為累犯，應依刑法第四十
    七條第一項之規定加重其刑。爰審酌被告之素行，多次漠視
    法令之禁制，恣意濫用毒品戕害己身，顯無悔改之意，惟於
    他人尚無明顯重大危害，及犯後坦承犯行，態度尚佳等一切
    情狀，分別量處如主文所示之刑，並定其應執行刑，以資懲
    儆。
四、扣案之注射針筒一支、分裝勺一支，係被告所有供施用毒品
    所用之物，業經被告供承在卷，依刑法第三十八條第一項第
    二款之規定併予宣告沒收。
據上論斷，應依刑事訴訟法第二百七十三條之一第一項、第二百
九十九條第一項前段，毒品危害防制條例第十條第一項、第二項
，刑法第十一條前段、第四十七條第一項、第五十一條第五款、
第三十八條第一項第二款，判決如主文。
本案經檢察官林俊峰到庭執行職務。
中    華    民    國    98    年    2     月    20    日
                  刑事六庭  法  官  潘  翠  雪
以上正本證明與原本無異。
如不服本判決，應於判決送達後10日內，向本院提出上訴狀。
                                書記官  江文彬
中    華    民    國    98    年    2     月    20    日
附錄本案論罪科刑法條全文：毒品危害防制條例第10條
施用第一級毒品者，處6 月以上5 年以下有期徒刑。
施用第二級毒品者，處3 年以下有期徒刑。


司法院資訊處製作；財團法人民間司法改革基金會備份。
